【裁判字號】    90,毒抗,11
【裁判日期】    891123
【裁判案由】    聲請觀察勒戒
【裁判全文】
臺灣高等法院臺中分院刑事裁定                        九十年度毒抗字第一一號
    抗  告  人
    即  被  告  甲○○
右抗告人因違反毒品危害防制條例案件，經檢察官聲請觀察勒戒，不服臺灣南投地方
法院中華民國八十九年十一月二十三日第一審裁定（八十九年度毒聲第一九三四號，
聲請案號：台灣南投地方法院檢察署八十九年度聲觀字第九六八號，偵查案號：八十
九年度毒偵字第一四五○號），提起抗告，本院裁定如左：
      主  文
抗告駁回。
      理  由
一、本件抗告意旨略以：抗告人即被告（下稱被告）並未吸食安非他命，被查獲之吸
    食器乃朋友交付保管之物，非被告個人之物品。又尿液檢查有呈安非他命陽性反
    應，但被告患有嚴重氣喘病症，曾經因呼吸困難陷入昏迷送醫院急救多次，是否
    因所服藥品安非他命成分造成尿檢有問題。被告並未承認有吸安非他命，請求撤
    銷原裁定云云。
二、經查被告有施用第二級毒品安非他命之事實，其尿液經警送請南投縣衛生局及內
    政部警政署刑事警察局（下稱刑事警察局）檢驗之結果，均呈甲基安非他命陽性
    反應，有南投縣衛生局尿液檢驗單及刑事警察局鑑驗通知單附在台灣南投地方法
    院檢察署八十九年度毒偵字第一四五○號偵查卷可稽，其中刑事警察局係以偏極
    螢光免疫分析法及氣相層析質譜儀分析法確認檢驗，而參考相關文獻資料，以氣
    相層析質譜儀作藥物及其代謝產物之定性及定量分析，幾乎不會有偽陽性產生，
    此經行政院衛生署藥物食品檢驗局八十一年五月十四日藥檢同字第八七○七三
    ○五號函及行政院國軍退除役官兵輔導委員會榮民總醫院八十三年四月七日北
    總內字第○三○五九號函示（刊載於台灣高等法院暨所屬第一、二審法院八十六
    年度刑事裁判選輯第一百八十二頁至第一百八十九頁），是被告抗告意旨所指其
    曾因嚴重氣喘病症服用藥物，恐被誤檢為含安非他命成分云云核無可採，其施用
    安非他命行為應可認定，所辯其未施用毒品云云顯不足採信。檢察官檢附相關案
    卷，聲請原審法院裁定被告應送勒戒處所觀察勒戒，原審法院爰依毒品危害防制
    條例第二十條第三項、觀察勒戒處分執行條例第三條第一項之規定，裁定將被告
    送勒戒處所觀察、勒戒，於法並無不合，被告仍執前詞而不服原裁定，自屬無據
    ，本件抗告應認為無理由而予駁回。
三、據上論斷，應依刑事訴訟法第四百十二條，裁定如主文。
中      華      民      國    九十      年      一      月     十一     日
                              臺灣高等法院臺中分院刑事第七庭
                                    審判長法  官  林  榮  龍
                                          法  官  黃  日  隆
                                          法  官  江  錫  麟
右正本證明與原本無異。
不得抗告。
                                          書記官  謝  雅  惠
中      華      民      國    九十      年      一      月     十二     日
                                                                        Ｃ


司法院資訊處製作；財團法人民間司法改革基金會備份。
